

# Leonardo Fukuhara e Silva

LinkedIn: www.linkedin.com/in/leofuka GitHub/Portfólio: https://github.com/LeoFuka 64 992581980 leonardo\_fukuhara@hotmail.com Guarani - Uberlândia - MG 07/08/2003

**OBJETIVO PROFISSIONAL** 

# Analista de Dados

# **RESUMO DE QUALIFICAÇÕES**

Analista de dados em formação pela EBAC – Escola britânica de Artes Criativas e Tecnologia, graduando em Análise de Dados. Profissional com perfil de Trabalho em equipe e gestão de conflitos. Possuo experiência com atendimento ao cliente e habilidades em coleta e formatação de dados e registro de relatórios.

- Conhecimento: Soluções analíticas, Estrutura de dados, algoritmos e arquitetura de sistemas Princípios de trabalho ágeis, Métodos quantitativos de matemática e estatística, Orientação a objetos e qualidade de códigos.
- Noções de: Análise de dados, Banco de dados, Elaboração de relatórios, Power BI, GITHUB, Python.

# **FORMAÇÃO**

- Ensino médio Completo CEPI Caldas Novas 01/2018 12/2020
- Analista de Dados EBAC Curso Livre Profissionalizante 11/2023 10/2024

#### **EXPERIÊNCIA PROFISSIONAL**

Algar Tech (Uberlândia/MG)

11/2023-Atuando

Empresa Grande

#### **Back Office**

- Backoffice Vida e Sinistro do Bradesco Seguros
- Sou responsável pelo e-mail da empresa, recebendo documentação necessária para a continuidade da tratativa pela área responsável, também me é atribuído solicitações urgentes/prioridades como cancelamento de seguros e resgate de valores, que são internamente tratadas,
- Análise de protocolos abertos referentes a tratativas e manutenções em Seguros de Vida e Sinistro PF e PJ.
- Experiência em elaborar chamados e relatórios, contribuindo com as melhorias das rotinas no setor de Atendimento.
- Utilizando Outlook, SAP LOGON, SISE, Tela Preta e CRM Plusoft, para as devidas tratativas.

# Algar Tech (Uberlândia/MG)

01/2023-10/2023

Empresa Grande

### **Atendente Pleno**

- Atendente receptivo do Bradesco Seguros,
- Responsabilidades de Alteração cadastral/contratual, cancelamento, resgate e envio de Apólice de Seguros de vida Bradesco para o cliente,
- Atendimento através do Sistema Genesys 360 por chat e voz
- Utilizando Sistemas como SAP LOGON, SISE, Tela Preta e CRM Plusoft para o atendimento.

#### Algar Tech (Uberlândia/MG)

06/2022-12/2022

Empresa Grande

# Atendente júnior

- Atendente receptivo do Banco Next,
- Responsabilidades de Alteração cadastral no perfil do Cliente Next, Cancelamento e Reemissão de cartão,
- Atendimento através do Sistema Genesys 360 por chat e voz.
- Utilizando sistemas como Tela Preta, Service View.

#### **PROJETOS RELEVANTES**

Análise de Dados: Análise Exploratória de Dados de Logística Loggi

Abril de 2024

#### **EBAC**

 Projeto realizado em parceria com a EBAC e LOGGI, com as informações disponibilizadas pela empresa, foi realizada a devida manipulação dos dados, (limpeza, preenchimento de dados faltantes, filtragem), através da linguagem Python, então criamos os gráficos para visualização e foi analisado que as entregas nas regiões urbanas são onde fica a maior concentração de entregas e onde se localizam os Hubs da Empresa.

Covid DashBoard Maio de 2024

#### **EBAC**

• Este projeto apresenta uma análise aprofundada do impacto da pandemia de COVID-19 durante o período de 2020 a 2022 No Brasil. Utilizamos indicadores como o Doses da vacina, casos e mortes pela doença para contextualizar os efeitos da pandemia. Além da análise realizada no Jupyter Notebook, também criamos um painel de visualização interativo na plataforma Looker Studio.

#### **IDIOMAS**

Inglês – Intermediário

#### **COMPETÊNCIAS**

Pacote Office (Word, Excel, Power Point) | Python | Git | GitHub | SQL | Machine Learning | BI | Pandas | Numpy | Seaborn | Matplotlib | Informática básica | hardware e software.

#### **CURSOS/ATIVIDADES COMPLEMENTARES**

- Evento Meetup de Networking de Audiovisual Ministrado por Marcelo Favaretto EBAC 2024
- Revisão Ao Vivo: Primeiros passos em Análise e Ciência de Dados EBAC 2024
- Informática básica SENAC 2020